臺灣板橋地方法院刑事判決　　　　　　　 94年度易字第912號
公　訴　人　臺灣板橋地方法院檢察署檢察官
被　　　告　甲○○
　　　　　　　　　　現於臺灣臺北監獄臺北分監
上列被告因毒品危害防制條例案件，經檢察官提起公訴（94年度
毒偵字第3082號），被告於本院準備程序進行中就被訴事實為有
罪之陳述，經本院合議庭裁定由受命法官獨任進行簡式審判程序
，並判決如下：
    主  文
甲○○連續施用第二級毒品，累犯，處有期徒刑捌月。
扣案之第二級毒品安非他命貳小包（淨重壹點貳克，鑑驗使用零
點零壹伍克）均沒收銷燬之。
    事  實
一、甲○○曾犯有麻醉藥品管理條例罪案件、賭博罪、竊盜罪、
    毒品危害防制條例罪案件等前科多次，所犯最後一次違反毒
    品危害防制條例罪案件，經本院三重簡易庭於90年6 月15日
    ，以90年度重簡字第664 號判決，判處有期徒刑5 月，於90
    年7 月13日判決確定，並於91年9 月29日執行完畢。其前因
    施用毒品案件，經依臺灣士林地方法院以89年度毒聲字第87
    號裁定送觀察、勒戒執行後，認無繼續施用毒品之傾向，經
    臺灣士林地方法院檢察署檢察官於89年1 月31日，以89年度
    毒偵字第242號為不起訴處分確定。又因施用第二級毒品安
    非他命，經依本院以90年度毒聲字第1009號裁定送觀察、勒
    戒後，認有繼續施用毒品之傾向，再經本院裁定令入戒治處
    所施以強制戒治1 年，於91年3 月20日保護管束期滿。又因
    違反毒品危害防制條例案件，經本院於93年12月17日以 93
    年易緝字第187 號判決，判處有期徒刑6 月，並於94年1 月
    24日判決確定；其另於94年間因犯偽造文書罪案件，經本院
    於94年7 月8 日判處有期徒刑3 月，嗣於94年8 月8 日判決
    確定（上開兩罪正先後接續執行中，將於95年2 月6 日執行
    完畢）。詎其仍不知悔改，復基於連續施用第二級毒品安非
    他命之概括犯意，自94年1 月25日起，至94年5 月30日止，
    在其臺北縣新莊市○○路179 號4 樓住處，以玻璃球燒烤施
    用第二級毒品安非之方式（該玻璃球業已丟棄滅失），平均
    每隔3 、4 天施用第二級毒品安非他命1 次，連續施用第二
    級毒品安非他命多次，嗣於94年5 月31日14時40分許，在臺
    北縣三重市○○路○ 段50巷底六合公園前為警查獲，並經警
    扣得甲○○所有供施用之第二級毒品安非他命2 小包（淨重
    1 點2 克；鑑驗使用0 點015 克）。
二、案經臺北縣政府警察局三重分局報請臺灣板橋地方法院檢察
    署檢察官偵查起訴。
    理  由
一、上揭事實，業據被告甲○○於本院調查與審理時供承不諱，
    又被告於上開時地經警查獲後採尿檢驗結果，有安非他命陽
    性反應，此有台灣檢驗科技股份有限公司濫用藥物尿液檢驗
    報告1 紙在卷足憑（94年度毒偵字第3082號偵查卷第73頁）
    ；再被告於上開六合公園前為警查獲時，經警扣得被告所有
    供施用之結晶物品顆粒2 包，經送前揭台灣檢驗科技股份有
    限公司鑑驗結果，確含有甲基安非他命成分，淨重為1 點2
    克，鑑驗使用0 點015 克等情，此有前揭台灣檢驗科技股份
    有限公司濫用藥物檢驗報告1 紙在卷可證（本院卷第19頁）
    心鑑驗通知書1 紙在卷可資佐證（94年度核退毒偵字第206
    號偵查卷第9 頁）；可見本件事證明確，被告連續施用第二
    級毒品安非他命之犯行應堪認定。
二、查安非他命屬於毒品危害防制條例第2 條第2 項第2 款所列
    之第2級毒品；核被告張俊明所為，係犯毒品危害防制條例
    第10條第2項之施用第二級毒品罪；被告持有上開第二級毒
    品安非他命罪之低度行為為施用第二級毒品安非他命之高度
    行為所吸收，不另論罪；被告先後多次施用第二級毒品安非
    他命犯行，時間緊接，犯罪構成要件相同，顯係基於概括之
    犯意反覆為之，應依連續犯之規定論以一罪並加重其刑。查
    被告有如事實欄所載之犯罪執行前科，並於91年9 月29日執
    行完畢。其前因施用毒品案件，經依臺灣士林地方法院以89
    年度毒聲字第87 號 裁定送觀察、勒戒執行後，認無繼續施
    用毒品之傾向，經臺灣士林地方法院檢察署檢察官於89年1
    月31日，以89年度毒偵字第242 號為不起訴處分確定。又因
    施用第二級毒品安非他命，經依本院以90年度毒聲字第1009
    號裁定送觀察、勒戒後，認有繼續施用毒品之傾向，再經本
    院裁定令入戒治處所施以強制戒治1 年，於91年3 月20日保
    護管束期滿，此有臺灣高等法院被告全國前案紀錄表1 紙在
    卷足憑；又其於受有期徒刑之執行完畢後，5 年內再犯本件
    有期徒刑以上之罪，應依刑法第47條累犯之規定加重其刑。
    爰審酌被告前有多次施用毒品罪前科，已如前述；其再犯本
    罪係因為工作太累，遂藉施用安非他命提神之犯罪動機、施
    用毒品之時間達4個月與每隔3 、4 天施用第二級毒品安非他
    命1 次等施用毒品之時間、犯罪所用之手段係以玻璃球燒烤
    施用毒品安非他命及施用毒品易引起社會治安犯罪之不良附
    帶結果；惟被告於犯罪後已坦承犯行，態度良好等一切情狀
    ，量處如主文第1 項所示之刑，以示懲儆。
三、沒收銷燬部分：上開如事實欄第1 段所示，扣得之第二級毒
    品安非他命2 小包（淨重1 點2 克；鑑驗使用0 點015 克）
    ，應依毒品危害防制條例第18條第1 項前段規定，宣告沒收
    銷燬。
據上論斷，應依刑事訴訟法第299 條第1 項前段、第273 條之1
第1 項、毒品危害防制條第10條第2 項、第18條第1 項前段；刑
法第11條前段、第56條、第47條，判決如主文。
本案經檢察官林俊儀到庭執行職務。
中　　華　　民　　國　　94　　年　　11　　月　　25　　日
             刑事第五庭    法　官  陳坤地
上列正本證明與原本無異。
如不服本判決，應於判決送達後10日內向本院提出上訴狀。
                           書記官  李淑秋
中　　華　　民　　國　　94　　年　　11　　月　　25　　日
附錄本案論罪科刑法條全文
毒品危害防制條例第10條：
施用第1級毒品者，處6月以上5年以下有期徒刑。
施用第2級毒品者，處3年以下有期徒刑。
